# 关于“PPP项目混合模型”实务问题求助

提问人：li0322 时间：2021-05-19 16:49:42
陈版您好，针对实务中遇到的实际情况，结合会计准则 14 号解释的理解，有一些问题需要求助，烦请您百忙之中帮忙解答。 项目背景： 某公司委托我所进行收购审计，拟被收购的公司（简称“项目公司”）主营业务为居民污水处理。其特许经营权协议中，从 2018 年作为第一年，1-5年为基本水量核算，即未达到该基本水量则按照基本水量结算，因此视为1-5年保底，项目组认为其具备无条件的收款权利。 从第6-第 30 年，则按照实际处理水量结算，项目组判断第 6 至 30 年不具备无条件的收款权利，水量不固定。
项目公司目前核算方式：整个 30 年特许经营权期间均按照无形资产模式核算。
项目组对是否需要适用混合模型将1-5年和6-30年作为两个阶段分开处理？(项目组更倾向于适用无形资产模式核算整个 30 年的特许经营权，理由主要是如果采取混合模型的话，可能会降低无形资产初始入账价值，从而导致每年摊销变小。在第五年时，适用金融资产的部分也会归为 0 ，对净资产也会造成一定的影响。)是否存在6-10年不确定的部分占整个特许经营期间的比例达到了90%，从而将其完全视为无形资产模式的情况。
请陈版主指点迷津，谢谢您。

回答人：chenyiwei
建议关注：特许经营合同是否只约定了运营期内头五年的保底水量，而没有约定保底金额？例如合同是否对水处理单价规定了定期调整机制，根据物价指数等对处理费单价进行可上可下的调整？如果是，可以认为不存在保底的最低收款额，全部作为无形资产核算。
如果确实存在每年的保底收款金额的，则应采用混合模式核算。
对同一个PPP项目而言，其采用何种核算模式并非可以自主选择。